【裁判字號】    89,易,518
【裁判日期】    891023
【裁判案由】    竊盜
【裁判全文】
臺灣桃園地方法院刑事判決                          八十九年度易字第五一八號
    公  訴  人  臺灣桃園地方法院檢察署檢察官
    被      告  乙○○
右被告因竊盜案件，經檢察官提起公訴（八十八年度偵字第一七九七二號），本院判
決如左：
         主  文
乙○○連續攜帶兇器竊盜，累犯，處有期徒刑壹年拾月，並於刑之執行前令入勞動場
所強制工作參年。
扳手壹支沒收。
        事  實
一、乙○○有多次竊盜前科，其中曾因竊盜案件，經本院於民國七十一年九月十五日
    判處有期徒刑四月確定，於七十二年二月十九日執行完畢。又因竊盜案件，經本
    院於七十三年四月二十五日判處有期徒刑一年確定，於七十四年三月十九日執行
    完畢。復因竊盜案件，經本院於七十五年七月十日判處有期徒刑四月確定，於七
    十五年十月六日執行完畢。再因竊盜案件，經本院於七十六年一月二十三日判處
    有期徒刑十月確定，於七十七年一月二十五日執行完畢。後因竊盜案件，經台灣
    高等法院於七十九年十一月十七日判處有期徒刑二年六月，經最高法院駁回上訴
    確定，於八十年七月十二日執行完畢。繼因竊盜案件，經本院判處有期徒刑一年
    確定，於八十四年一月十八日執行完畢，有犯罪之習慣。竟不知悔改，復基於意
    圖為自己不法所有之概括犯意，連續於如附表所示之時間、方法，侵入甲○位於
    桃園縣中壢市○○街二七巷四號之住處，竊取如附表所示財物得逞。嗣於八十八
    年十一月二十五日十四時許（起訴書誤載十二時許），乙○○將上開竊得之茶桌
    搬上車子之際，為甲○發現報警當場查獲，並循線至乙○○在桃園縣平鎮市○○
    街二四號住處起獲附表編號一至三所示之物，而獲悉上情。
二、案經桃園縣警察局中壢分局報請台灣桃園地方法院檢察署檢察官偵查起訴。
        理  由
一、訊據被告乙○○固坦承於右揭時、地拿取被害人甲○物品之事實，惟矢口否認竊
    盜犯行，辯稱：那些東西好像是人家搬走後不要的東西，所以伊才去拿云云。惟
    查，右揭事實業經被告於警訊及偵查初訊中供承不諱，並經被害人甲○指述綦詳
    ，參以所竊之物價值匪淺，且分離式冷氣尚裝置屋內，豈是棄置不要之物，此外
    ，並有贓物領據（保管）清冊乙份、贓物照片十八紙附卷，被告所辯顯係卸責之
    詞，委不足採。是以本件事證明確，被告犯行洵堪認定。
二、被告持以竊盜所用之扳手乙支，客觀上足以對人之生命、身體之安全構成威脅，
    而具有危險性，自屬兇器無疑。核被告附表編號一、三、四所為係犯刑法第三百
    二十條第一項之竊盜罪，附表編號二所為係犯同法第三百二十一條第一項第三款
    之攜帶兇器竊盜罪。公訴人認附表編號二被告所為係犯刑法第三百二十條第一項
    之竊盜罪，容有誤會，起訴法條應予變更。被告先後四次竊盜犯行，時間緊接，
    犯罪構成要件相同，顯係基於概括犯意為之，為連續犯，應論以情節較重之刑法
    第三百二十一條第一項第三款之罪，並依刑法第五十六條之規定加重其刑。又查
    被告前於八十三年間因犯竊盜罪，經本院判處有期徒刑一年確定，於八十四年一
    月十八日執行完畢，此有本院被告全國前案紀錄表存卷可按，其於刑之執行完畢
    後五年內再犯本件有期徒刑以上之罪，為累犯，應依刑法第四十七條遞加重其刑
    。爰酌被告連續竊盜多次，惡性非輕、其素行、犯罪之動機、目的、手段、竊取
    財物之價值、所生之危害及犯罪後態度等一切情狀，量處如主文所示之刑，以資
    懲儆。再查被告乙○○曾有如事實欄所載之犯行及執行情形，此有台灣桃園地方
    法院檢察署刑案資料查註紀錄表在卷可按，仍不知悔改，再犯本件之竊盜犯行，
    顯有犯罪之習慣，其行為對社會安寧、秩序及被害人財產危害甚大，實有滌除其
    犯罪劣習，再予教育以矯正其偏差人格及行為之必要，爰依竊盜犯贓物犯保安處
    分條例第三條第一項第一款、第四條之規定，諭知於刑之執行前令入勞動場所強
    制工作參年。
三、扳手一支，係被告所有，且供犯罪所用之物，業據被告供承在卷，雖未扣案，但
    無事實證明業已滅失，爰依刑法第三十八條第一項第二款之規定，併予宣告沒收
    。
據上論斷，應依刑事訴訟法第二百九十九條第一項前段、第三百條，刑法第五十六條
、第三百二十一條第一項第三款、第四十七條、第三十八條第一項第二款，竊盜犯贓
物犯保安處分條例第四條、第三條第一項第一款、第五條第一項，判決如主文。
本案經檢察官何祖舜到庭執行職務
中      華      民      國    八十九    年      十      月    二十三    日
                                    臺灣桃園地方法院刑事第二庭
                                          法  官  曾  正  耀
右正本證明與原本無異。
如不服本判決，應於判決送達後十日內向本院提出上訴狀。
                                          書記官  蘇       萱
中       華       民       國     八十九    年      十    月   二十三   日
附 表
┌──┬───────┬────────┬─────────┬──────┐
│編號│  時    間    │  犯 罪 方 式   │  竊  得 財  物   │ 備    註   │
│    │              │                │                  │            │
├──┼───────┼────────┼─────────┼──────┤
│ 一 │ 八十八年十月 │ 趁陽台後門未鎖 │一、電視機二台。  │侵入住宅部分│
│    │ 十日某時（白 │ 從陽台後門侵入 │二、手提收錄音    │未據起訴    │
│    │ 日）         │ 屋內行竊       │    機一台。      │            │
│    │              │                │三、音響擴大機二  │            │
│    │              │                │    台。          │            │
│    │              │                │四、放影機一台。  │            │
│    │              │                │五、錄放影機一台。│        │
│    │              │                │六、選台器一台。  │            │
│    │              │                │七、ＬＤ放影機二台│            │
├──┼───────┼────────┼─────────┼──────┤
│ 二 │八十八年十月中│ 趁陽台後門未鎖 │ 分離式冷氣一台。 │侵入住宅部分│
│    │旬某日（白日）│ 持扳手從陽台後 │                  │未據起訴    │
│    │              │ 門進入屋內行竊 │                  │            │
├──┼───────┼────────┼─────────┼──────┤
│ 三 │八十八年十月二│ 趁陽台後門未鎖 │一、檻燈配件一個。│侵入住宅部分│
│    │十五日十時    │ 從陽台後門侵入 │二、汽車故障三角  │未據起訴    │
│    │              │ 屋內行竊       │    架標誌。      │            │
│    │              │                │三、瓦斯噴燈一個。│            │
│    │              │                │四、水龍頭十六個。│            │
│    │              │                │五、蓮蓬頭八個。  │            │
│    │              │                │六、浴室排風扇一  │            │
│    │              │                │    個。          │            │
│    │              │                │七、通排水管機一  │            │
│    │              │                │    組。          │            │
│    │              │                │八、衛浴設備配件  │            │
│    │              │                │    一批。        │            │
│    │              │                │                  │            │
├──┼───────┼────────┼─────────┼──────┤
│ 四 │八十八年十月二│ 趁陽台後門未鎖 │原木茶桌一組      │侵入住宅部分│
│    │十五日十四時  │ 從陽台後門侵入 │                  │未據起訴    │
│    │              │ 屋內行竊       │                  │            │
└──┴───────┴────────┴─────────┴──────┴
刑法第三百二十一條
犯竊盜罪而有左列情形之一者，處六月以上五年以下有期徒刑：
一、於夜間侵入住宅或有人居住之建築物、船艦或隱匿其內而犯之者。
二、毀越門扇、牆垣或其他安全設備而犯之者。
三、攜帶兇器而犯之者。
四、結夥三人以上而犯之者。
五、乘火災、水災或其他災害之際而犯之者。
六、在車站或埠頭而犯之者。
前項之未遂犯罰之。


司法院資訊處製作；財團法人民間司法改革基金會備份。
